【裁判字號】    97,訴,1358
【裁判日期】    971125
【裁判案由】    違反毒品危害防制條例
【裁判全文】
臺灣屏東地方法院刑事判決              97年度訴字第1358號
公  訴  人  臺灣屏東地方法院檢察署檢察官
被      告  甲○○
                    現另案於臺灣高雄第二監獄執行中
上列被告因違反毒品危害防制條例案件，經檢察官提起公訴（97
年度毒偵字第1567號），本院判決如下：
    主  文
甲○○施用第一級毒品，累犯，處有期徒刑壹年貳月；又施用第
二級毒品，累犯，處有期徒刑玖月，應執行有期徒刑壹年捌月。
    事  實
一、甲○○前於民國88年間因施用毒品案件，經臺灣臺南地方法
    院裁定送觀察、勒戒後，因認有繼續施用毒品之傾向，再經
    該院以88年度毒聲字第684 號裁定令入戒治處所施以強制戒
    治1 年，嗣經該院裁定停止戒治出所，於89年3 月1 日執行
    完畢。另於90年間因施用毒品案件，經臺灣高雄地方法院檢
    察署以90年度毒偵字第1408號提起公訴並聲請裁定送強制戒
    治，嗣經該院裁定停止戒治出所，於92年1 月7 日期滿執行
    完畢；起訴部分則於91年5 月23日經臺灣高雄地方法院以90
    年度易字第3051號判處有期徒刑10月確定；其另因施用毒品
    案件，於91年8 月7 日經臺灣高雄地方法院以91年度訴字第
    1344號判處有期徒刑1 年確定；因過失致死案件，於91年11
    月13日經臺灣高等法院臺南分院以91年度交上易字第749 號
    判處有期徒刑10月確定，上開三案並經臺灣高等法院臺南分
    院裁定定其應執行之刑為有期徒刑2 年6 月確定。另因贓物
    案件，於92年5 月5 日經本院以91年度易字第982 號判處有
    期徒刑6 月確定。又因恐嚇案件，於93年7 月6 日經臺灣高
    雄地方法院以90年度訴字第2665號判處有期徒刑3 月確定。
    上開各罪經接續執行，於94年6 月17日縮短刑期假釋出監，
    所餘刑期付保護管束，而於94年12月30日保護管束期滿，未
    經撤銷假釋，所餘刑期以已執行完畢論。竟仍不知悔改，基
    於施用第一級毒品之犯意，於97年6 月5 日15時採尿時間回
    溯96小時內某時（不含公權力拘束時間），在屏東縣竹田鄉
    ○○路120 巷4 號住處，以將海洛因摻入香菸內點燃吸食之
    方式，施用第一級毒品海洛因1 次；另基於施用第二級毒品
    之犯意，於97年6 月5 日15時採尿時間回溯120 小時內某時
    （不含公權力拘束時間），在不詳處所，以將甲基安非他命
    置於玻璃球內燒烤吸食其煙氣之方式，施用第二級毒品甲基
    安非他命1 次。嗣於97年6 月5 日12時50分許，在屏東市○
    ○街2 巷1 號前因另案通緝為警盤查逮捕，經其同意採尿送
    驗查獲。
二、案經屏東縣政府警察局屏東分局報請臺灣屏東地方法院檢察
    署檢察官偵查起訴。
    理  由
一、訊據被告甲○○對於施用第一、二級毒品之犯行固不諱言，
    且被告尿液經送驗結果，確呈甲基安非他命及嗎啡陽性反應
    ，有屏東縣警察局屏東分局（建國所）毒品案件涉嫌人尿液
    採證編號姓名對照表、台灣檢驗科技股份有限公司濫用藥物
    尿液檢驗報告各1 份附卷可稽。然被告辯稱：是於97年6 月
    2 日晚上，在屏東市綽號「阿呆」之友人家中，將海洛因、
    甲基安非他命一起放在玻璃球內燒烤施用云云。經查：
(一)被告於警詢中已自承：最近一次吸食海洛因，是查獲前幾天
    在屏東縣竹田鄉○○路120 巷4 號我家一樓房間內吸食等語
    （警卷第5 頁），於本院準備程序及審理中則改稱：是在屏
    東市綽號「阿呆」之友人家中施用云云（本院卷第32頁背面
    、第40頁），供述之施用地點差距甚大，已令人啟疑。再者
    ，檢察官於審理中詢問被告屏東市施用毒品之地點，被告初
    答稱：不知道路名，但知道地方云云，嗣檢察官詢以如何聯
    絡綽號「阿呆」之友人，及可否帶同警方前往找出「阿呆」
    住處，被告則改稱：不記得如何聯絡，時間隔太久了，找不
    到「阿呆」住處云云（本院卷第40頁），足認被告供述前後
    反覆，情虛之情甚為明灼。參以被告另因施用第一、二級毒
    品案件，分別經本院96年訴字第814 、1315號判處應執行有
    期徒刑1 年6 月、2 年1 月確定，該二案均係分別施用海洛
    因、甲基安非他命，並非同時施用，亦有臺灣高等法院被告
    前案紀錄表可稽，益徵被告辯稱：是同時施用海洛因、甲基
    安非他命云云，顯係避就卸責之詞，委不足取。
(二)按毒品施用後於尿液中可檢出之時間，受施用劑量及頻率、
    施用方式、飲水量之多寡、個人體質及其代謝狀況等因素影
    響，因個案而異，一般可檢出之時間為海洛因為服用後2 至
    4 天，甲基安非他命1 至5 天，有行政院衛生署管制藥品管
    理局92年12月2 日管檢字第0920009990號函可查。而被告係
    於97年6 月5 日15時左右經採集尿液檢體之情，亦有屏東縣
    警察局屏東分局（建國所）檢體監管紀錄表附卷可考，被告
    復於警詢中自承以事實欄所示之方式，施用海洛因、甲基安
    非他命等情（警卷第4 、5 頁），足認被告於上開採尿時間
    回溯96小時、120 小時內某時（不含公權力拘束時間），確
    有分別施用海洛因及甲基安非他命無訛。
    綜上，事證明確，被告犯行洵堪認定。
二、核被告所為，係犯毒品危害防制條例第10條第1 、2 項之施
    用第一、二級毒品罪。其施用第一、二級毒品前持有第一、
    二級毒品之低度行為，分別為其後施用之高度行為所吸收，
    均不另論罪。再被告前曾受如事實欄所載之罪刑宣告並執行
    完畢，有臺灣高等法院被告前案紀錄表在卷可按，其於有期
    徒刑執行完畢後，5 年內故意再犯本件有期徒刑以上之罪，
    為累犯，各應依刑法第47條第1 項規定加重其刑。審酌被告
    因施用毒品案件，經強制戒治並有期徒刑執行完畢，仍再度
    施用第一、二級毒品，足認其未有戒絕之決心，犯後雖執詞
    辯解，但坦認部分犯行等一切情狀，分別量處如主文所示之
    刑，並定其應執行刑。
據上論斷，應依刑事訴訟法第299 條第1 項前段，毒品危害防制
條例第10條第1 項、第2 項，刑法第11條前段、第47條第1 項、
第51條第5 款，判決如主文。
本案經檢察官劉文賓到庭執行職務。
中    華    民    國    97    年    11    月    25    日
                  刑事第三庭  審判長  法  官  吳永宋
                                      法  官  陳怡先
                                      法  官  趙家光
以上正本證明與原本無異。
如不服本判決應於收受判決後10日內向本院提出上訴書狀，並
應敘述具體理由；其未敘述上訴理由者，應於上訴期間屆滿後
20日內向本院補提理由書（均須按他造當事人之人數附繕本）
「切勿逕送上級法院」。
中    華    民    國    97    年    11    月    25    日
                                      書記官  陳勃諺
附錄本案論罪科刑條文
毒品危害防制條例第10條
施用第一級毒品者，處 6 月以上 5 年以下有期徒刑。
施用第二級毒品者，處 3 年以下有期徒刑。


司法院資訊處製作；財團法人民間司法改革基金會備份。
